hr-HR: Razina sjaja vrpce: Visoki sjaj; Preljevni sjaj; Niski sjaj; Mat; Srednji sjaj; Metalni sjaj; Ostalo
da: Bånds glansniveau: Høj glans; Iriserende glans; Lav glans; Mat; Medium glans; Metallisk glans; Andet
es: Nivel de brillo de la cinta: Brillo alto; Brillo iridiscente; Brillo bajo; Mate; Brillo medio; Brillo metálico; Otro
fr: Niveau de brillance du ruban: Très brillant; Brillance irisée; Peu brillant; Mat; Brillance moyenne; Brillance métallique; Autre
hu: Szalag fényességi szintje: Erősen fényes; Irizáló; Enyhén fényes; Matt; Közepesen fényes; Fémes fényű; Egyéb
bg-BG: Ниво на блясък на панделката: Силен блясък; Преливащ блясък; Слаб блясък; Матова; Среден блясък; Метален блясък; Други
pt-BR: Fita nível de brilho: Alto brilho; Brilho iridescente; Baixo brilho; Fosco; Brilho médio; Brilho metálico; Outro
lt-LT: Juostelės blizgesio lygis: Labai blizgi; Vaivorykštinio blizgesio; Mažai blizgi; Matinė; Vidutiniškai blizgi; Metalinio blizgesio; Kita
pl: Poziom połysku wstążki: Wysoki połysk; Opalizujący połysk; Niski połysk; Matowy; Średni połysk; Metaliczny połysk; Inne
sl-SI: Stopnja sijaja okrasnega traku: Visok sijaj; Prelivajoč se sijaj; Nizek sijaj; Mat; Srednji sijaj; Kovinski sijaj; Drugo
th: ระดับความเงาของริบบิ้น: มันวาวสูง; มันวาวเหลือบรุ้ง; มันวาวต่ำ; เนื้อแมตต์; มันวาวปานกลาง; มันวาวแบบเมทัลลิก; อื่นๆ
sv: Bandets glansnivå: Hög glans; Skimrande; Låg glans; Matt; Medelglans; Metallisk glans; Annat
vi: Độ bóng của ruy băng: Độ bóng cao; Độ bóng ánh kim; Độ bóng thấp; Mờ; Độ bóng trung bình; Độ bóng kim loại; Khác
tr: Kurdele parlaklık seviyesi: Çok parlak; Yanardöner parlaklık; Hafif parlak; Mat; Orta parlak; Metalik parlaklık; Diğer
pt-PT: Nível de brilho da fita: Alto brilho; Brilho iridescente; Baixo brilho; Mate; Brilho médio; Brilho metálico; Outro
ru: Степень блеска ленты: Сильный блеск; Переливающийся блеск; Слабый блеск; Матовая; Средний блеск; Металлический блеск; Другое
zh-TW: 緞帶光澤度: 高光澤; 虹彩光澤; 低光澤; 霧面; 中等光澤; 金屬光澤; 其他
nl: Lint glansniveau: Hoogglans; Iriserende glans; Zachte glans; Mat; Medium glans; Metallic glans; Overig
nb: Båndets glansnivå: Høy glans; Iriserende glans; Lav glans; Matt; Middels glans; Metallisk glans; Annet
zh-CN: 织带光泽度: 高光泽; 虹彩光泽; 低光泽; 哑光; 中光泽; 金属光泽; 其他
ro-RO: Nivelul de luciu al panglicii: Luciu intens; Luciu iridiscent; Luciu redus; Mat; Luciu mediu; Luciu metalic; Altele
ja: リボンの光沢レベル: 高光沢; 玉虫色の光沢; 低光沢; マット; 中光沢; メタリックな光沢; その他
fi: Nauhan kiillon aste: Erittäin kiiltävä; Helmiäishohtoinen; Himmeästi kiiltävä; Matta; Puolikiiltävä; Metallinhohtoinen; Muu
el: Επίπεδο γυαλάδας της κορδέλας: Υψηλή γυαλάδα; Ιριδίζουσα γυαλάδα; Χαμηλή γυαλάδα; Ματ; Μεσαία γυαλάδα; Μεταλλική γυαλάδα; Άλλο
en: Ribbon sheen level: High sheen; Iridescent sheen; Low sheen; Matte; Medium sheen; Metallic sheen; Other
de: Glanzgrad des Bandes: Hochglänzend; Schillernd; Leicht glänzend; Matt; Mittelglänzend; Metallisch glänzend; Sonstiges
it: Livello di lucentezza del nastro: Finitura molto lucida; Finitura cangiante; Finitura poco lucida; Opaca; Finitura mediamente lucida; Finitura metallizzata; Altro
ko: 리본 광택 수준: 고광택; 무지갯빛 광택; 저광택; 무광; 중간 광택; 메탈릭 광택; 기타
cs: Úroveň lesku pásky: Vysoký lesk; Měňavý lesk; Nízký lesk; Matný; Střední lesk; Kovový lesk; Jiný
sk-SK: Úroveň lesku stuhy: Vysoký lesk; Dúhový lesk; Nízky lesk; Matná; Stredný lesk; Kovový lesk; Iné